【裁判字號】    99,上訴,1347
【裁判日期】    990813
【裁判案由】    搶奪等
【裁判全文】
臺灣高等法院高雄分院刑事判決        99年度上訴字第1347號
上  訴  人                          99年度上訴字第1348號
即  被  告  乙○○
上  訴  人
即  被  告  丙○○
上  訴  人
即  被  告  甲○○
上列上訴人因搶奪等案件，不服臺灣高雄地方法院98年度訴字第
1610號、99年度訴字第411 號中華民國99年6 月2 日第一審判決
（起訴案號：臺灣高雄地方法院檢察署99年度偵字第14999 號；
追加起訴：99年度蒞追字第7 號），提起上訴，本院判決如下：
     主  文
上訴駁回。
     理  由
一、按「不服地方法院之第一審判決而上訴者，應向管轄第二審
    之高等法院為之。上訴書狀應敘述具體理由。上訴書狀未敘
    述上訴理由者，應於上訴期間屆滿後20日內補提理由書於原
    審法院。逾期未補提者，原審法院應定期間先命補正」、「
    第二審法院認為上訴書狀未敘述理由或上訴有第362 條前段
    之情形，應以判決駁回之。但其情形可以補正而未經原審法
    院命其補正者，審判長應定期間先命補正」，民國96年7 月
    4 日修正公布、同年月6 日施行之刑事訴訟法第361 條、第
    367 條分別定有明文。職是，不服地方法院之第一審判決而
    上訴者，其上訴書狀應敘述具體理由，至於上訴理由是否具
    體，係屬第二審法院審查範圍，則不在命補正之列，此參照
    上開條文之修正理由自明。
二、再所稱具體理由，係指須就不服之判決為具體之指摘而言，
    如僅泛稱原判決認事用法不當或採證違法、判決不公等，均
    非具體理由（法院辦理刑事訴訟案件應行注意事項第162 點
    參照）。復按「所謂具體理由，必係依據卷內既有訴訟資料
    或提出新事證，指摘或表明第一審判決有何採證、認事、用
    法或量刑等足以影響判決本旨之不當或違法，而構成應予撤
    銷之具體事由，始克當之（例如：依憑證據法則具體指出所
    採證據何以不具證據能力，或依憑卷證資料，明確指出所為
    證據證明力之判斷如何違背經驗、論理法則）；倘僅泛言原
    判決認定事實錯誤、違背法令、量刑失之過重或輕縱，而未
    依上揭意旨指出具體事由，或形式上雖已指出具體事由，然
    該事由縱使屬實，亦不足以認為原判決有何不當或違法者（
    例如：對不具有調查必要性之證據，法院未依聲請調查亦未
    說明理由，或援用證據不當，但除去該證據仍應為同一事實
    之認定），皆難謂係具體理由，俾與第二審上訴制度旨在請
    求第二審法院撤銷、變更第一審不當或違法之判決，以實現
    個案救濟之立法目的相契合，並節制濫行上訴」（最高法院
    97 年 度台上字第892 號判決意旨參照）。是如上訴理由書
    狀並未依據卷內訴訟資料，具體指摘原判決認事用法有何違
    法或不當之情形，即屬上訴未敘述具體理由。又上訴書狀未
    敘述具體理由者，其上訴即屬於刑事訴訟法第362 條前段所
    定「上訴不合法律上之程式」之情形，第二審法院自應依同
    法第367 條之規定，以判決駁回之。
三、本件上訴人即被告甲○○因犯附表編號4 、5 、6 、10所示
    之罪，經原審分別判決有期徒刑5 月、4 月、4 月、3 月，
    並定應執行刑為有期徒刑1 年2 月，如易科罰金，以新臺幣
    壹仟元折算壹日。有判決書在卷可稽，被告甲○○不服提起
    上訴，略以：因無法繳交易科罰金，且有三名子女需幫忙扶
    養，請允予聲請緩刑或易服社會勞動云云。本件上訴人即被
    告丙○○因犯如附表編號4 、5 、6 、7 、9 、12、14所示
    之罪，累犯，經原審分別判決有期徒刑7 月、5 月、5 月、
    3 月、3 月、3 月、3 月，並定應執行刑為有期徒刑2 年2
    月，有判決書在卷可稽，被告丙○○不服提起上訴，略以：
    (一)上訴人即被告丙○○收受贓物罪部分，由另一被告乙○○
    交付贓物之證件係屬於同一時間，何來四罪之判決。(二)法院
    判決附表4 、5 、6 係屬共同犯，為何贓物部分，另一被告
    甲○○就沒判，獨獨判處被告。又犯罪後，被告從頭到尾配
    合坦白承認，不造成檢警調查之困擾，惟另一被告甲○○一
    度否認，是由被告轉為證人之審理庭才改口承認，造成被告
    服刑情緒受影響、精神上壓力等等。今判決又令上訴人即被
    告深感判決不公平，故提出上訴云云。
四、按關於刑之量定及緩刑之宣告，係實體法上賦予法院得為自
    由裁量之事項，倘其未有逾越法律所規定之範圍，或濫用其
    權限，即不得任意指摘為違法（最高法院75年台上字第7033
    號判例意旨參照）。且在同一犯罪事實與情節，如別無其他
    加重或減輕之原因，下級審量定之刑，亦無過重或失輕之不
    當情形，則上級審法院對下級審法院之職權行使，原則上應
    予尊重（最高法院85年度台上字第2446號判決意旨參考）。
五、查被告丙○○有於原審附表編號7 、9 、12、14所示收受贓
    物等事實，係業據公訴人起訴在案，有起訴書可按（見起訴
    書第4 頁），而上開事實，亦據被告丙○○於偵查、原審中
    坦承不諱（見偵一卷第10頁、原審卷一第77頁) ，並有高雄
    市政府警察局新興分局偵查隊贓物認領保管單（見警卷一第
    55、56頁）、贓物認領保管單（見偵卷三第15頁）、98年5
    月14日搜索扣押筆錄及扣押物品目錄表( 見警卷一第43至46
    頁) ，且遍查起訴書並無公訴人對被告甲○○有起訴收受贓
    物之犯罪事實，則原審自不得對未經請求之事項予以判決，
    是原審僅對公訴人起訴被告丙○○收受贓物罪嫌，經查證屬
    實後，認係被告乙○○與綽號「阿牛」、同案被告吳冠鋒分
    別於附表編號3 、8 、11、13犯搶奪、竊盜犯行後，始由被
    告乙○○交予被告丙○○收受，被告丙○○收受贓物之時間
    ，自分別在上開搶奪、竊盜犯行之後，並詳列其收受贓物之
    時間，如原審附表編號7 、9 、12、14所示，及審酌被告丙○○所示上開四次收受贓物犯行，為犯意各別，行為互殊，
    應分論併罰，業已詳敘所憑之證據及認定之理由，並無不當
    ；被告丙○○上訴意旨，猶以被告乙○○交付贓物之證件係
    屬於同一時間，何來四罪之判決，為何贓物部分，另一被告
    甲○○就沒判，獨獨判處被告丙○○云云，自非可取。
六、又原審業已審酌被告丙○○、甲○○持不法所得之鄒政和所
    有之信用卡，以偽造被害人鄒政和之署押之方法，詐欺商店
    ，被告丙○○並收受被告乙○○不法取得之贓物，被告甲○○並竊取被告乙○○不法取得之贓物，均不足取。惟彼等二
    人均於原審審理時坦承犯罪而有悔意，復參酌該二人之素行
    狀況、所得之財物及犯罪所生危害、犯罪後態度等一切情狀
    ，分別從輕量處上開所示之刑。及斟酌按刑法修正將連續犯
    、牽連犯等規定悉予刪除，改採一行為一罪一罰。是定其刑
    期時，除仍應就各別刑罰規範之目的、輕重罪間體系之平衡
    、整體犯罪非難評價、各行為彼此間之偶發性、與被告前科
    之關聯性、各行為所侵害法益之專屬性或同一性、數罪對法
    益侵害之加重效應、罪數所反映之被告人格特性與犯罪傾向
    、社會對特定犯罪例如一再殺人或販毒行為處罰之期待等，
    為綜合判斷外，尤須參酌上開實現刑罰公平性，以杜絕僥倖
    、減少犯罪之立法意旨，為妥適之裁量，倘違背此內部性界
    限，即屬權利濫用之違法（最高法院96年臺上第7583號判決
    意旨參照），並考量被告該二人參與共同以偽造被害人鄒政
    和之署押之方法而為詐欺等如附表編號4 、5 、6 所示犯行
    ，所侵害法益之同質性較高、數罪對法益侵害之加重效應較
    低，及上述定應執行刑之原則等情形，分別定丙○○、甲○○之應執行刑為有期徒刑2 年2 月、1 年2 月，另就被告甲○○部分，依刑法第41條第1 項前段、第8 項規定，諭知易
    科罰金，則以1 千元折算1 日。業已詳敘其所憑「從輕量刑
    」之依據，而未宣告被告甲○○部分緩刑。從形式上觀察，
    原判決並無認定事實錯誤、量刑瑕疵或違背法令之情形。被
    告甲○○上訴意旨，仍以有三名子女需扶養，允予緩刑或易
    服社會勞動等上情為辯，被告丙○○上訴意旨，猶以其自始
    坦白承認，惟另一被告甲○○一度否認，是由其轉為證人之
    審理庭才改口承認，造成被告服刑情緒受影響、精神上壓力
    等等，今判決令其深感判決不公平云云，指摘原判決不當，
    均非可取。
七、又本件上訴人即被告乙○○因犯如附表編號1 、2 、3 、4
    、5 、6 、8 、11、13所示之罪，累犯，經原審分別判決有
    期徒刑5 月、10月、10月、7 月、5 月、5 月、10月、1 年
    、4 月，並定應執行刑為有期徒刑5 年4 月，有判決書在卷
    可稽，被告乙○○不服提起上訴，略以：(一)有關偽造私文書
    罪部分：本件持郭政和之信用卡至家樂福股份有限公司盜刷
    之行為，係為同案被告丙○○及甲○○。被告乙○○於本件
    盜刷行為並未授意及參與，更不知盜刷何物及金額，何來判
    決文上所述共同正犯、盜刷物品朋分花用等指證。被告乙○○參與另兩件偽造私文書等罪，係因同案被告丙○○及甲○○順利盜刷本件後欲再行盜刷同時，被行員依刷卡人非持卡
    人且因持卡人係為男性，丙○○係女性，因此才聯絡被告乙○○至賣場偽簽鄒政和之簽名。本件應受無罪判決。(二)另本
    案判決文附表搶奪郭乃鳳之案件，係屬趁他人不備竊取財
    物之行為。當時被害人於高雄市○○○路丹丹漢堡店購買食
    品，於櫃臺等候店員包裝及結算金額之際，將手中皮包置於
    櫃臺上等候，被告乙○○見狀有竊取之機會，於後方順手竊
    取放置櫃臺上包包逃逸，此行為實屬刑法第320 條普通竊盜
    罪，非刑法第325 條搶奪罪。是本案上訴之判決，實有量刑
    過重且另追加起訴之判決有違法之嫌，請求重新判決及從輕
    量刑云云。
八、按共同正犯係共同實施犯罪行為之人，在共同意思範圍內，
    各自分擔犯罪行為之一部，相互利用他人之行為，以達其犯
    罪之目的，其成立不以全體均行參與實施犯罪構成要件之行
    為為要件，參與構成要件之行為者，固為共同正犯，以自己
    共同犯罪之意思，雖參與犯罪構成要件以外之行為，或以自
    己共同犯罪之意思，事前同謀，而由其中一部分人實行犯罪
    之行為者，亦均應認為共同正犯，使之對於全部行為所生之
    結果，負其責任。查有關原判決被告乙○○犯附表編號4、5
    、6 所示之罪、係刑法第216 條、第210 條之行使偽造私文
    書罪，及同法第339 條第1 項之詐欺取財罪部分。業據被告
    乙○○於偵查中坦承：在鳳山家樂福是刷2 筆，在大順路的
    家樂福是刷1 筆等情不諱( 見偵一卷第19、20頁) ，於原審
    中亦承認有檢察所起訴之刑法第216 條、第210 條之行使偽
    造私文書罪，及同法第339 條第1 項之詐欺取財罪之犯罪事
    實( 見原審卷一第77頁) ，及供述：我有去鳳山、大順路家
    樂福，我總共簽二筆，丙○○、甲○○跟我一塊去，這卡是
    我在屏東搶到，我就打電話給丙○○說我有搶到卡，叫他們
    二人去刷卡等語（見原審卷二第102 、108 頁），核與被告
    丙○○於原審中具結證述：伊與被告甲○○於附表編號4、5
    、6 所示時、地刷卡購物時，被告甲○○有看到伊簽「鄒政
    和」名字，被告甲○○也知道被告乙○○簽「鄒政和」名字
    ，且伊有跟被告甲○○說伊刷的卡不是自己的，被告甲○○
    還是跟伊一起去，且刷的東西被告甲○○都有分到，被告乙○○於98年3 月27日先打電話給伊，說他有信用卡可以讓伊
    與被告甲○○刷，伊跟被告甲○○講後，就和被告乙○○一
    起到鳳山家樂福等語相合（見原審卷二第103 至108 頁) 。
    是被告乙○○對於上開附表編號4 、5 、6 之盜刷之行為，
    既有犯意聯絡，行為分擔，屬共同正犯，自應就行使偽造私
    文書罪行負責。上情亦據原審詳敘其所憑證據、認定之理由
    ，從形式上觀察，原判決並無認定事實錯誤或違背法令之情
    形。其上訴意旨，否認有此部分犯行及認應無罪云云，自非
    可取。
九、又搶奪罪之乘人不備或不及抗拒而掠取財物者，不以直接自
    被害人手中奪取為限。即以和平方法取得財物後，若該財物
    尚在被害人實力支配之下而公然持物逃跑，以排除其實力支
    配時，仍不失為乘人不備或不及抗拒而掠取財物，應成立搶
    奪罪(82 年度台上字第2445號判決參照) 。查被告乙○○與
    綽號「阿牛」二人，係趁被害人郭乃鳳不及防備之際，由乙○○徒手搶奪其所有放置於身旁櫃台之皮包1 個，內有現金
    4,000 元、消費券面額計3,000 元、手機1 支、印章3 顆、
    國民身分證、駕照、行照及信用卡各1 張、健保卡3 張及鑰
    匙1 支等物，得手後旋即由「阿牛」騎乘機車載離現場等情
    ，業據被告乙○○偵查及原審中坦承不諱( 見偵一卷第5 頁
    、原審卷二第101 頁) ，並經被害人郭乃鳳於警詢中供證：
    我當時正在高雄巿前金區○○里○○○路224 號丹丹漢堡店
    購物，後來我在付帳時，我位置面對櫃檯並將我皮包放置在
    靠近我身體前面櫃檯上，然後我要從皮包拿取現金要付款時
    ，突然有不明人士從右後側將我皮包拿走等語可按( 見警卷
    一第22頁) ；是被告乙○○上開犯行，揆之上揭說明，應係
    犯搶奪罪行；則原審認定被告上開犯行，屬犯刑法第325 條
    第1 項之搶奪罪，並無違反經驗法則，更無認定事實錯誤、
    或違背法令之情形。被告上訴意旨，認上開屬竊盜犯行，係
    對原審已詳為論斷之事項，自為有利之主張，無從動搖原審
    判決之結論，尚非可採。
十、再原審業已審酌被告乙○○年輕力壯，不思以正常途徑賺取
    金錢，為貪圖不法利益，數度以竊盜、搶奪之手段遂行其貪
    取被害人財產之目的，所為非但侵害被害人之財產權，且上
    開搶奪行為，使被害人之心理受到重創，嚴重危害社會治安
    ，又持不法所得之鄒政和所有之信用卡，以偽造被害人鄒政
    和之署押之方法，詐欺商店，亦不足取；惟其於原審審理時
    坦承犯罪而有悔意，參酌其素行狀況、所得之財物及犯罪所
    生危害、犯罪後態度等一切情狀，乃分別量處上開所示之刑
    。及斟酌按刑法修正將連續犯、牽連犯等規定悉予刪除，改
    採一行為一罪一罰。是定其刑期時，除仍應就各別刑罰規範
    之目的、輕重罪間體系之平衡、整體犯罪非難評價、各行為
    彼此間之偶發性、與被告前科之關聯性、各行為所侵害法益
    之專屬性或同一性、數罪對法益侵害之加重效應、罪數所反
    映之被告人格特性與犯罪傾向、社會對特定犯罪例如一再殺
    人或販毒行為處罰之期待等，為綜合判斷外，尤須參酌上開
    實現刑罰公平性，以杜絕僥倖、減少犯罪之立法意旨，為妥
    適之裁量，倘違背此內部性界限，即屬權利濫用之違法（最
    高法院96年臺上第7583號判決意旨參照），並考量其參與共
    同以偽造被害人鄒政和之署押之方法而為詐欺等如附表編號
    4 、5 、6 所示犯行，所侵害法益之同質性較高、數罪對法
    益侵害之加重效應較低，及上述定應執行刑之原則等情形，
    定其應執行刑為5 年4 月，亦已詳敘其所憑量刑之依據。從
    形式上觀察，原判決亦無認定事實錯誤、量刑瑕疵或違背法
    令之情形。被告乙○○上訴意旨，仍以量刑過重，指摘原判
    決不當，亦非可取。
十一、綜上所述，本院審酌上情，認原審依被告三人之自白，並斟
    酌全辯論意旨及調查證據之結果，而依數罪予以論罪科刑，
    及分別定應執行刑，於判決內已具體說明論科之理由，及其
    憑以認定之證據，客觀上並無何違法或不當之處，量刑業已
    從輕。被告上訴意旨所陳各語，經核均未依據卷內既有訴訟
    資料，具體指出或表明原判決有何採證、認事、用法等足以
    影響判決本旨之不當或違法之理由，僅係對原判決已說明論
    斷之事項，徒憑己意再為爭執，並未具體指摘原判決有如何
    採證、認事、用法等違反經驗法則之不當或違法，而足以影
    響判決本旨，應認未符合具體理由之要件，揆諸前揭說明，
    其上訴亦不合法律上之程式。
十二、爰依刑事訴訟法第367 條前段、第372 條，不經言詞辯論，
    逕為判決如主文。
中    華    民    國    99    年    8     月    13    日
                 刑事第九庭     審判長法  官  莊秋桃
                                      法  官  范惠瑩
                                      法  官  田平安
以上正本與原本無異。
竊盜、收受贓物部分不得上訴。
搶奪、行使偽造私文書部分如不服本判決，應於判決送達後10日
內向本院提出上訴狀，其未敘述理由者，並應於提出上訴狀後10
日內向本院補提上訴理由狀（應附繕本）。
中    華    民    國    99    年    8     月    13    日
                                  書  記  官  馬蕙梅
附錄本件判決論罪科刑法條：
附表：
┌──┬───────┬────────────┬────┬────────┐
│編號│   行為人     │                        │        │                │
│    ├───────┤                        │        │                │
│    │  犯罪時間    │       犯罪方式         │被害人  │所犯之罪、所處之│
│    ├───────┤                        │        │刑及沒收        │
│    │  犯罪地點    │                        │        │                │
├──┼───────┼────────────┼────┼────────┤
│ 1  │   乙○○     │以自備之鑰匙，竊取被害人│李金成  │乙○○犯竊盜罪，│
│    ├───────┤所有車牌號碼XMU-992 號重│        │累犯，處有期徒刑│
│    │98年3 月24日12│型機車，得手後旋即騎乘該│        │伍月。          │
│    │時許          │車離去。                │        │                │
│    ├───────┤                        │        │                │
│    │高雄縣鳳山市漢│                        │        │                │
│    │慶街80巷29號前│                        │        │                │
├──┼───────┼────────────┼────┼────────┤
│ 2  │   乙○○     │騎乘車牌號碼XMU-992 號重│許慧卿  │乙○○犯搶奪罪，│
│    ├───────┤型機車，趁被害人騎乘車牌│        │累犯，處有期徒刑│
│    │98年3 月24日12│號碼H7J-791 號（現已變更│        │拾月。          │
│    │時後某時許    │為062-ETB 號）重型機車經│        │                │
│    ├───────┤過而不及防備，將被害人推│        │                │
│    │高雄市前鎮區中│落在地後，徒手搶奪被害人│        │                │
│    │華五路與興發路│所騎乘之機車及放置於該車│        │                │
│    │口            │上之手提包1 個，內有現金│        │                │
│    │              │7、8,000元、信用卡7 張及│        │                │
│    │              │國民身分證、健保卡與汽車│        │                │
│    │              │駕照各1 張等物，得手後旋│        │                │
│    │              │即離開現場。            │        │                │
├──┼───────┼────────────┼────┼────────┤
│ 3  │   乙○○     │趁被害人不及防備之際，由│蔣秀月  │乙○○共同犯搶奪│
│    │  「阿牛」    │乙○○徒手搶奪其所有持於│        │罪，累犯，處有期│
│    ├───────┤右手之皮包1 個，內有現金│        │徒刑拾月。      │
│    │98年3 月27日15│10,500元、國民身分證、金│        │                │
│    │時25分許      │融卡各1 張、健保卡3 張及│        │                │
│    ├───────┤鄒政和所有台北富邦商業銀│        │                │
│    │屏東縣九如鄉九│行信用卡1 張等物，得手後│        │                │
│    │如路1 段8 號「│旋即由「阿牛」騎乘機車載│        │                │
│    │勝昌金香鋪」前│離現場。                │        │                │
├──┼───────┼────────────┼────┼────────┤
│ 4  │   乙○○     │持鄒政和所有之信用卡刷卡│郭政和、│乙○○共同犯行使│
│    │   丙○○     │購物消費，並由丙○○在簽│富凔海洋│偽造私文書罪，累│
│    │   甲○○     │帳單商店存根聯之持卡人簽│商城    │犯，處有期徒刑柒│
│    ├───────┤名處，偽簽「郭政和」之署│        │月；偽造之「郭政│
│    │              │名，交給富凔海洋商城之店│        │和」署押貳枚沒收│
│    │(1)98年3 月27日│員，使該店員陷於錯誤，誤│        │。              │
│    │  18時16分許  │認丙○○即為有權使用該信│        ├────────┤
│    │(2)98年3 月27日│用卡者，而提供財物消費，│        │丙○○共同犯行使│
│    │  18時21分許  │足以生損害於該特約商店及│        │偽造私文書罪，累│
│    ├───────┤「郭政和」，取得之財物則│        │犯，處有期徒刑柒│
│    │高雄縣鳳山市中│由乙○○、丙○○、甲○○│        │月；偽造之「郭政│
│    │山西路236 號「│朋分。                  │        │和」署押貳枚沒收│
│    │家樂福股份有限│                        │        │。              │
│    │公司鳳山分公司│                        │        ├────────┤
│    │              │                        │        │甲○○共同犯行使│
│    │              │                        │        │偽造私文書罪，處│
│    │              │                        │        │有期徒刑伍月，如│
│    │              │                        │        │易科罰金，以新臺│
│    │              │                        │        │幣壹仟元折算壹日│
│    │              │                        │        │。；偽造之「郭政│
│    │              │                        │        │和」署押貳枚沒收│
│    │              │                        │        │。              │
├──┼───────┼────────────┼────┼────────┤
│ 5  │   乙○○     │持鄒政和所有之信用卡刷卡│鄒政和、│乙○○共同犯行使│
│    │   丙○○     │購物消費，並由乙○○在簽│家樂福鳳│偽造私文書罪，累│
│    │   甲○○     │帳單商店存根聯之持卡人簽│山店    │犯，處有期徒刑伍│
│    ├───────┤名處，偽簽「鄒政和」之署│        │月；偽造之「鄒政│
│    │98年3 月27日18│名，交給家樂福鳳山店之店│        │和」署押壹枚沒收│
│    │時45分許      │員，使該店員陷於錯誤，誤│        │。              │
│    ├───────┤認乙○○即為有權使用該信│        ├────────┤
│    │高雄縣鳳山市中│用卡者，而提供財物消費，│        │丙○○共同犯行使│
│    │山西路236 號「│足以生損害於該特約商店及│        │偽造私文書罪，累│
│    │家樂福股份有限│鄒政和，取得之財物則由李│        │犯，處有期徒刑伍│
│    │公司鳳山分公司│建國、丙○○、甲○○朋分│        │月；偽造之「鄒政│
│    │」            │。                      │        │和」署押壹枚沒收│
│    │              │                        │        │。              │
│    │              │                        │        ├────────┤
│    │              │                        │        │甲○○共同犯行使│
│    │              │                        │        │偽造私文書罪，處│
│    │              │                        │        │有期徒刑肆月，如│
│    │              │                        │        │易科罰金，以新臺│
│    │              │                        │        │幣壹仟元折算壹日│
│    │              │                        │        │；偽造之「鄒政和│
│    │              │                        │        │」署押壹枚沒收。│
├──┼───────┼────────────┼────┼────────┤
│ 6  │   乙○○     │持鄒政和所有之信用卡刷卡│鄒政和、│乙○○共同犯行使│
│    │   丙○○     │購物消費，並由乙○○在簽│家樂福大│偽造私文書罪，累│
│    │   甲○○     │帳單商店存根聯之持卡人簽│順店    │犯，處有期徒刑伍│
│    ├───────┤名處，偽簽「鄒政和」之署│        │月；偽造之「鄒政│
│    │98年3 月27日19│名，交給家樂福大順店之店│        │和」署押壹枚沒收│
│    │時40分許      │員，使該店員陷於錯誤，誤│        │。              │
│    ├───────┤認乙○○即為有權使用該信│        ├────────┤
│    │高雄市苓雅區大│用卡者，而提供財物消費，│        │丙○○共同犯行使│
│    │順三路117 巷1 │足以生損害於該特約商店及│        │偽造私文書罪，累│
│    │號「家樂福大順│鄒政和，取得之財物則由李│        │犯，處有期徒刑伍│
│    │分公司」      │建國、丙○○、甲○○朋分│        │月；偽造之「鄒政│
│    │              │。                      │        │和」署押壹枚沒收│
│    │              │                        │        │。              │
│    │              │                        │        ├────────┤
│    │              │                        │        │甲○○共同犯行使│
│    │              │                        │        │偽造私文書罪，處│
│    │              │                        │        │有期徒刑肆月，如│
│    │              │                        │        │易科罰金，以新臺│
│    │              │                        │        │幣壹仟元折算壹日│
│    │              │                        │        │；偽造之「鄒政和│
│    │              │                        │        │」署押壹枚沒收。│
├──┼───────┼────────────┼────┼────────┤
│ 7  │   丙○○     │明知乙○○所交付被害人之│蔣秀月  │丙○○犯收受贓物│
│    ├───────┤國民身分證、健保卡、駕照│        │罪，累犯，處有期│
│    │98年3 月27日後│各1 張等物均係乙○○以不│        │徒刑參月。      │
│    │數日內之某日  │法方式取得之物竟基於收受│        │                │
│    ├───────┤贓物之犯意，自乙○○處收│        │                │
│    │高雄縣鳳山市中│受之。                  │        │                │
│    │山東路90巷5 號│                        │        │                │
│    │6 樓          │                        │        │                │
├──┼───────┼────────────┼────┼────────┤
│ 8  │   乙○○     │趁被害人不及防備之際，由│郭乃鳳  │乙○○共同犯搶奪│
│    │  「阿牛」    │乙○○徒手搶奪其所有放置│        │罪，累犯，處有期│
│    ├───────┤於身旁櫃台之皮包1 個，內│        │徒刑拾月。      │
│    │98年3 月30日15│有現金4,000 元、消費券面│        │                │
│    │時15分許      │額計3,000 元、手機1 支、│        │                │
│    ├───────┤印章3 顆、國民身分證、駕│        │                │
│    │高雄市前金區七│照、行照及信用卡各1 張、│        │                │
│    │賢二路224 號「│健保卡3 張及鑰匙1 支等物│        │                │
│    │丹丹漢堡店」前│，得手後旋即由「阿牛」騎│        │                │
│    │              │乘機車載離現場。        │        │                │
├──┼───────┼────────────┼────┼────────┤
│ 9  │   丙○○     │明知乙○○所交付被害人之│郭乃鳳  │丙○○犯收受贓物│
│    ├───────┤手機1 支係乙○○以不法方│        │罪，累犯，處有期│
│    │98年3 月30日後│式取得之物，竟基於收受贓│        │徒刑參月。      │
│    │數日內之某日  │物之犯意，自乙○○處收受│        │                │
│    ├───────┤之。                    │        │                │
│    │高雄縣鳳山市中│                        │        │                │
│    │山東路90巷5 號│                        │        │                │
│    │6 樓          │                        │        │                │
├──┼───────┼────────────┼────┼────────┤
│10  │   甲○○     │意圖為自己不法之所有，而│郭乃鳳  │甲○○犯竊盜罪，│
│    ├───────┤基於竊取他人動產之犯意，│        │處有期徒刑參月，│
│    │98年3 月30日至│徒手竊取乙○○自郭乃鳳處│        │如易科罰金，以新│
│    │98年4 月9 日間│搶得而交由丙○○收受之手│        │臺幣壹仟元折算壹│
│    │某日          │機1 支，得手後即插入朱純│        │日。            │
│    ├───────┤雅向和信電信公司申請之門│        │                │
│    │高雄縣鳳山市中│號0000000000號SIM 卡片使│        │                │
│    │山東路90巷5 號│用。                    │        │                │
│    │6 樓          │                        │        │                │
├──┼───────┼────────────┼────┼────────┤
│11  │   乙○○     │由吳冠鋒騎乘機車搭載李建│陳氏桂梅│乙○○共同犯搶奪│
│    │   吳冠鋒     │國，適被害人騎乘車牌號碼│        │罪，累犯，處有期│
│    ├───────┤P5X-081 號重型機車行經該│        │徒刑壹年。      │
│    │98年4 月22日14│處，乙○○即以腳踹踢被害│        ├────────┤
│    │時許          │人所騎乘機車並作勢以安全│        │吳冠鋒共同犯搶奪│
│    ├───────┤帽毆打之，俟被害人棄車逃│        │罪，累犯，處有期│
│    │屏東縣長治鄉長│離之際，即由乙○○騎乘被│        │徒刑拾月。      │
│    │興路59之32號前│害人之機車並與吳冠鋒離去│        │                │
│    │              │現場，該機車內有現金約  │        │                │
│    │              │6,300 元、消費券面額計  │        │                │
│    │              │7,200 元、駕照、行照、居│        │                │
│    │              │留證、健保卡各1 張、郵局│        │                │
│    │              │存摺1 本及印章1 顆等物。│        │                │
├──┼───────┼────────────┼────┼────────┤
│12  │   丙○○     │明知乙○○所交付被害人之│陳氏桂梅│丙○○犯收受贓物│
│    ├───────┤居留證、健保卡、駕照各1 │        │罪，累犯，處有期│
│    │98年4 月22日後│張等物均係乙○○以不法方│        │徒刑參月。      │
│    │數日內之某日  │式取得之物，竟基於收受贓│        │                │
│    ├───────┤物之犯意，自乙○○處收受│        │                │
│    │高雄縣鳳山市中│之。                    │        │                │
│    │山東路90巷5 號│                        │        │                │
│    │6 樓          │                        │        │                │
├──┼───────┼────────────┼────┼────────┤
│13  │   乙○○     │利用被害人轉身使用行動電│李佳珍  │乙○○共同犯竊盜│
│    │   「阿牛」   │話而疏未注意之際，由「阿│        │罪，累犯，處有期│
│    ├───────┤牛」徒手竊取被害人所有並│        │徒刑肆月。      │
│    │98年5 月2 日19│放置於車牌號碼812-QCV 機│        │                │
│    │時37分許      │車腳踏板上之皮包1 個，該│        │                │
│    ├───────┤皮包內有現金1,000 元、國│        │                │
│    │高雄市三民區重│民身分證、健保卡及郵局金│        │                │
│    │慶街264 號前  │融卡各1 張、手機1 支等物│        │                │
│    │              │，得手後旋即由乙○○騎乘│        │                │
│    │              │機車載離現場。          │        │                │
├──┼───────┼────────────┼────┼────────┤
│14  │   丙○○     │明知乙○○所交付被害人之│李佳珍  │丙○○犯收受贓物│
│    ├───────┤手機1 支係乙○○以不法方│        │罪，累犯，處有期│
│    │98年5 月2 日後│式取得之物，竟基於收受贓│        │徒刑參月。      │
│    │數日內之某日  │物之犯意，自乙○○處收受│        │                │
│    ├───────┤之。                    │        │                │
│    │高雄縣鳳山市中│                        │        │                │
│    │山東路90巷5 號│                        │        │                │
│    │6 樓          │                        │        │                │
└──┴───────┴────────────┴────┴────────┘

司法院資訊處製作；財團法人民間司法改革基金會備份。
